【裁判字號】    92,訴,1207
【裁判日期】    921029
【裁判案由】    毒品危害防制條例
【裁判全文】
臺灣桃園地方法院刑事判決                        九十二年度訴字第一二七號
    公  訴  人  臺灣桃園地方法院檢察署檢察官
    被      告  甲○○
右列被告因違反毒品危害防制條例案件，經檢察官提起公訴（九十二年度毒偵字第一
一七四號），本院判決如左：
    主  文
甲○○施用第一級毒品，累犯，處有期徒刑捌月。扣案之注射針筒貳支沒收。
    事  實
一、甲○○前曾因違反肅清煙毒條例等案件，經本院於民國八十五年四月二十六日以
    八十五年度訴字第二二六號判決判處應執行有期徒刑三年（違反肅清煙毒條例部
    分判處有期徒刑二年二月、違反麻醉藥品管理條例部分判處有期徒刑七月、恐嚇
    取財罪部分判處有期徒刑六月），於八十五年八月五日確定，並於八十五年八月
    五日入監執行，於八十七年二月十八日假釋出獄，後經撤銷假釋入監執行殘刑，
    而於八十九年七月三十一日縮短刑期執行完畢。又因搶奪案件，經本院於九十一
    年一月四日以九十年度訴字第一九０三號判決判處有期徒刑八月，於九十一年二
    月八日確定，並於九十一年六月二十四日執行完畢，仍不知悔改。
二、甲○○前因施用毒品案件，經本院於八十七年十二月二十日以八十七年度毒聲字
    第三四一七號裁定送觀察、勒戒後，認有繼續施用毒品之傾向，再經本院於八十
    八年一月八日以八十八年度毒聲字第一五九號裁定令入戒治處所施以強制戒治一
    年，嗣經本院於同年五月十一日以八十八年度毒聲字第二六二二號裁定停止戒治
    並交付保護管束，於八十九年一月七日保護管束期滿，未經撤銷停止戒治，並經
    臺灣桃園地方法院檢察署檢察官於八十九年一月十八日，以八十九年度戒偵字第
    五０號為不起訴處分確定。詎甲○○於五年內復基於施用毒品之犯意，於九十二
    年四月十一日下午十時許，在其位於桃園縣中壢市○○里○鄰○○○路四二六號
    住處內，以將第一級毒品海洛因（下稱「海洛因」）放入針筒內注射至體內之方
    式，非法施用海洛因一次，嗣為警於九十二年四月十三日下午三時許，在上址查
    獲，並扣得其所有供施用毒品器具注射針筒二支，經警採其尿液送驗，結果呈嗎
    啡陽性反應，始悉上情。
三、案經桃園縣警察局中壢分局報請臺灣桃園地方法院檢察署檢察官偵查起訴。
    理  由
一、右揭犯罪事實，業經被告甲○○於本院審理時坦承不諱，核與證人林成源（被告
    之父）、林田英妹（被告之母）及林挺堯（被告之弟）三人於警詢中之證述情節
    相符。而被告為警查獲後，經警採其尿液送臺灣檢驗科技股份有限公司檢驗，經
    該公司以ＥＩＡ酵素免疫分析法為初步檢驗，再以ＧＣ＼ＭＳ氣象層析＼質譜儀
    法為確認鑑驗結果，呈鴉片類嗎啡陽性反應，此有臺灣檢驗科技股份有限公司濫
    用藥物尿液檢驗報告及桃園縣警察局中壢分局被採尿人姓名編號對照表各乙紙在
    卷可稽，並有被告用以施用海洛因之注射針筒二支扣案及照片一幀附卷可佐，顯
    見被告自白核與事實相符。被告前曾因施用毒品案件，經本院於八十七年十二月
    二十日以八十七年度毒聲字第三四一七號裁定送觀察、勒戒後，認有繼續施用毒
    品之傾向，再經本院於八十八年一月八日以八十八年度毒聲字第一五九號裁定令
    入戒治處所施以強制戒治一年，嗣經本院於同年五月十一日以八十八年度毒聲字
    第二六二二號裁定停止戒治並交付保護管束，於八十九年一月七日保護管束期滿
    ，未經撤銷停止戒治，並經臺灣桃園地方法院檢察署檢察官於八十九年一月十八
    日，以八十九年度戒偵字第五０號為不起訴處分等情，亦有臺灣桃園地方法院檢
    察署八十九年度戒偵字第五０號不起訴處分書、該署刑案資料查註紀錄表及臺灣
    高等法院被告全國前案紀錄表各乙份為憑，從而其係於前開不起訴處分後五年內
    再犯毒品危害防制條例第十條之罪，亦堪認定。是本案事證明確，被告犯行洵堪
    認定，應予依法論科。
二、核被告所為，係犯毒品危害防制條例第十條第一項之施用第一級毒品海洛因罪。
    至其施用前後持有海洛因之低度行為，為施用之高度行為所吸收，不另論罪。被
    告前曾因違反肅清煙毒條例等案件，經本院於八十五年四月二十六日以八十五年
    度訴字第二二六號判決判處應執行有期徒刑三年（違反肅清煙毒條例部分判處有
    期徒刑二年二月、違反麻醉藥品管理條例部分判處有期徒刑七月、恐嚇取財罪部
    分判處有期徒刑六月），於八十五年八月五日確定，並於八十五年八月五日入監
    執行，於八十七年二月十八日假釋出獄，後經撤銷假釋入監執行殘刑，而於八十
    九年七月三十一日縮短刑期執行完畢。又因搶奪案件，經本院於九十一年一月四
    日以九十年度訴字第一九０三號判決判處有期徒刑八月，於九十一年二月八日確
    定，並於九十一年六月二十四日執行完畢等情，有臺灣桃園地方法院檢察署刑案
    資料查註紀錄表及臺灣高等法院被告全國前案紀錄表各乙份在卷可稽，其於受有
    期徒刑執行完畢後，五年內再犯本件有期徒刑以上刑之罪者，為累犯，應依刑法
    第四十七條規定，加重其刑。爰審酌被告犯罪之目的、動機、其有多次施用毒品
    之前科、品行、犯罪手段、犯罪後所生損害、及犯罪後坦承不諱且表示悔悟之態
    度等一切情狀，量處如主文所示之刑，以示懲儆。
三、扣案之注射針筒二支，為被告所有且係用以（或預備）施用海洛因之物，為供犯
    罪所用（或預備）之物，業據被告供承在卷，應依刑法第三十八條第一項第二款
    規定宣告沒收之。
據上論斷，應依刑事訴訟法第二百九十九條第一項前段，毒品危害防制條例第十條第
一項，刑法第十一條前段、第四十七條、第三十八條第一項第二款，判決如主文。
本案經檢察官魏雯祈到庭執行職務。
中      華      民      國      九十二  年      十      月      二十九  日
                                臺灣桃園地方法院刑事第一庭
                                審判長法  官  吳  爭  奇
                                      法  官  潘  政  宏
                                      法  官  胡  芷  瑜
右正本證明與原本無異。
如不服本判決，應於判決送達後十日內向本院提出上訴狀（應附繕本），上訴於臺灣
高等法院。
                                    書記官    劉  晨  輝
中      華      民      國      九十二  年      十      月      二十九  日
附論罪科刑依據之法條：
毒品危害防制條例第十條
施用第一級毒品者，處六月以上五年以下有期徒刑。
施用第二級毒品者，處三年以下有期徒刑。


司法院資訊處製作；財團法人民間司法改革基金會備份。
